最高法院刑事判決            一○○年度台上字第六八四九號
上  訴  人  林世華
上列上訴人因違反毒品危害防制條例案件，不服台灣高等法院中
華民國一００年九月十四日第二審判決（一００年度上訴字第一
九九九號，起訴案號：台灣板橋地方法院檢察署九十九年度偵字
第二０二四八號），提起上訴，本院判決如下：
    主  文
上訴駁回。
    理  由
按刑事訴訟法第三百七十七條規定，上訴於第三審法院，非以判
決違背法令為理由，不得為之。是提起第三審上訴，應以原判決
違背法令為理由，係屬法定要件。如果上訴理由書狀並未依據卷
內訴訟資料，具體指摘原判決不適用何種法則或如何適用不當，
或所指摘原判決違法情事，顯與法律規定得為第三審上訴理由之
違法情形，不相適合時，均應認其上訴為違背法律上之程式，予
以駁回。本件原審經審理結果，認為上訴人林世華販賣第二級毒
品甲基安非他命予高欣儀之犯行罪證明確，因而撤銷第一審該部
分之科刑判決，改判仍論上訴人以販賣第二級毒品罪，處有期徒
刑四年，並為相關從刑之諭知。已詳敘調查證據之結果及憑以認
定犯罪事實之心證理由。上訴意旨略稱：(一)、伊於第一審法院審
理時，即供稱其本案販賣毒品之來源係林正隆之人，並提供其真
實姓名及住處，以供法院傳訊，原判決固採信證人即承辦警員謝
正華所證述：在檢察官要伊等查證上訴人所供毒品來源為陳永波
、林正隆一節是否屬實之前，伊等在民國九十九年八月份已經開
始監聽，知道陳永波、林正隆涉嫌販賣毒品甲基安非他命，並在
一００年三月八日前往搜索，及移送法辦等語，認定本件並未因
上訴人供述而查獲任何共犯或正犯。然上訴人自九十九年七月二
十一日即被羈押，至同年八月二十七日始交保；陳永波於同年六
月間即因案被羈押，至同年八月二十四日始獲交保，警員如何聲
請監聽，該證人之證詞，並非可採，原判決採證違法。(二)、請求
鈞院依職權向台灣板橋地方法院檢察署承辦檢察官日股調閱目前
仍偵辦中之上揭陳永波、林正隆案件，以查明上訴人是否供出毒
品來源等語。惟按：(一)、毒品危害防制條例第十七條第一項之減
輕或免除其刑，係以供出毒品來源，因而查獲其他正犯或共犯為
要件。原判決以上訴人於第一審審理時，雖曾供稱其本案販賣之
毒品來源係綽號「阿隆」之林正隆云云，惟證人林正隆於第一審
到庭證稱其並未販賣或交付甲基安非他命予上訴人。而林正隆雖
亦因涉嫌違反毒品危害防制條例案件，現經另案偵查中，然經原
審依職權傳喚證人即偵辦林正隆上開毒品案件之警員謝正華到庭
證稱：本件上訴人是由新北市政府警察局新店分局所承辦，林正
隆的案子亦是由新店分局負責，當時檢察官說林世華供出毒品來
源是陳永波、林正隆，要伊等查證是否屬實。但在檢察官交辦之
前，伊等在九十九年八月份就已經開始監聽，知道陳永波、林正
隆涉嫌販賣甲基安非他命，並在一００年三月八日前往搜索，及
移送法辦等詞，復有新北市政府警察局新店分局刑事案件移送書
影本及原審公務電話查詢紀錄表附卷可參，是上訴人雖稱係向「
林正隆」之男子購買毒品，惟檢、警在其供述之前即已查知林正
隆涉嫌販賣毒品之犯行，憑以認定本件並無因上訴人供出毒品來
源而查獲其他正犯或共犯之情事，自不得依毒品危害防制條例第
十七條第一項之規定減輕其刑等旨。核無上訴意旨所指判決違法
之情形，不得資為上訴第三審之適法理由。(二)、本院為法律審，
除依刑事訴訟法第三百九十四條第一項但書規定，得為調查之事
項外，並不調查事實及證據。上訴意旨請求調閱現由台灣板橋地
方法院檢察署偵辦中之上揭陳永波、林正隆案件，以查明上訴人
是否供出毒品來源一節，本院無從審酌。經核上訴意旨所指，均
與法律規定得為第三審上訴理由之違法情形，不相適合，其上訴
為違背法律上之程式，應予駁回。
據上論結，應依刑事訴訟法第三百九十五條前段，判決如主文。
中    華    民    國  一○○  年   十二   月    八    日
                      最高法院刑事第五庭
                          審判長法官  邵  燕  玲  
                                法官  李  伯  道  
                                法官  孫  增  同  
                                法官  李  英  勇  
                                法官  李  嘉  興  
本件正本證明與原本無異
                                      書  記  官  
中    華    民    國  一○○  年   十二   月   十三   日
                                                      Ｅ